【裁判字號】    90,易,2126
【裁判日期】    901025
【裁判案由】    毒品危害防制條例
【裁判全文】
臺灣高雄地方法院刑事判決                          九十年度易字第二一二六號
    公  訴  人  臺灣高雄地方法院檢察署檢察官
    被      告  乙○○
    選任辯護人  邱明政
右列被告因違反毒品危害防制條例案件，經檢察官提起公訴（八十九年度偵字第八０
三五號），本院判決如左：
    主  文
乙○○持有第一級毒品，處有期徒刑玖月。
扣案之第一級毒品海洛因捌包（驗後淨重合計拾點捌玖公克）沒收銷燬之。
    事  實
一、乙○○前於民國八十二年及八十三年間均因犯殺人未遂罪，先後經法院判處有期
    徒刑五年六月及有期徒刑七年十月併褫奪公權五年確定，二罪經接續執行至八十
    八年七月間假釋出獄，所餘刑期須至九十五年始屆滿。詎其於前案假釋期間，猶
    不知戒慎悔改，復於假釋出獄後（即八十八年七月後）之不詳時日起非法持有第
    一級毒品海洛因八包（驗後淨重合計十三‧八九公克）。嗣於八十九年十二月一
    日晚間九時十分許，在高雄縣鳳山市○○路三二號路旁遇有警員欲對其臨檢，乙
    ○○因身上攜帶有上開毒品，竟拒絕受檢而迅速逃往附近之中山東路六二巷內，
    途中並將上開毒品丟棄在該巷內一號後門洗衣機旁，之後繼續轉入六十巷內逃跑
    時，因在六十巷九號後門附近跌倒而為緊追在後之員警逮獲，後經警員通知其它
    員警到場支援協助搜索，循線在乙○○逃跑路線之前揭六二巷一號後門洗衣機旁
    尋獲先前遭乙○○丟棄之上開毒品。
二、案經高雄縣警察局鳳山分局移送臺灣高雄地方法院檢察署檢察官偵查起訴。
    理  由
一、訊據被告固坦承於右揭時地遇警盤檢時，拒絕受檢而往附近之中山東路巷道內逃
    竄，後於六十巷九號後門附近跌倒而為警逮獲之事實，惟矢口否認有持有海洛因
    毒品犯行，辯稱：伊當時係跑往附近之六十巷內，不是警員嗣後找到毒品之六二
    巷，伊是誤以為仇家尋仇才逃跑，不知道是警員，警員在六二巷一號後門找到之
    毒品不是伊的，伊當時並未跑入六二巷內云云。經查；
（一）扣案之海洛因八包，係被告於八十九年十二月一日晚間九時十分許，在高雄縣
      鳳山市○○路三二號路旁遇有警員欲對其盤檢，被告拒檢並逕自穿越中山東路
      往對面巷道逃竄，經警緊跟追逐，途中因見被告有丟物動作，故於逮獲被告後
      ，通知其它員警前來支援協助搜尋遭被告丟棄之物，後經循線沿被告先前逃跑
      路徑，而在中山東路六二巷一號後門洗衣機旁尋獲上開毒品等事實，除經證人
      即追逐逮捕被告之員警張明竣、宋兆平二人於偵查中及本院審理時證述查獲經
      過外，且經到場支援協助尋獲毒品之警員羅兆榮、阮永霖於本院證實，並有尋
      獲之海洛因八包扣案可佐，經送驗結果，確係第一級毒品海洛因無誤，亦有法
      務部調查局九十年一月四日（八九）陸（一）00000000號鑑定通知書
      一紙在卷足稽，而由警卷所附警員於尋獲上開毒品時所拍攝照片觀之（未移動
      前），上開數包海洛因係呈零星散落在地上狀，與張明竣、甲○○○○陳稱係
      被告遭渠等追逐途中臨時丟棄所可能呈現之狀態亦甚屬相符，顯見張、宋二名
      警員陳稱係被告逃逸途中所丟棄一情，證詞之真實性已甚高，被告雖否認其逃
      跑時有經過前揭尋獲毒品之中山東路六二巷一號後門，辯稱伊係逃往六一巷內
      ，非六二巷云云，然其在瑞興路三二號旁突遇張、宋二名警員靠近盤檢時，確
      實係穿越中山東路往對面巷道逃竄一情，亦為被告所承認，而在後追逐之張明
      竣、甲○○○○，則係一前一後緊跟在後，追逐過程中，被告均未脫離渠等視
      線內，二人均有明顯見到被告丟擲物品動作等情，亦據張、宋二人陳明，並有
      二人所製作之查獲經過報告及所繪製之被告逃逸路線現場圖一份在卷供參，且
      由該現場圖就發現被告地點、被告逃跑路徑、尋獲毒品地點乃至逮捕被告地點
      ，均有清楚明確標示一情，亦可佐證張、宋二人對於被告逃跑路線及逃跑途中
      所為之舉動確有清楚看見，又按警員張明竣、宋兆平二人與被告並未認識，先
      前亦未承辦過被告其它案件，與被告自無愁隙，且本案係渠等例行巡邏時意外
      查獲之案件，並非係經過長期佈局追蹤或據民眾報案鎖定被告涉嫌所查獲，自
      亦無為求破案績效而故意誣陷被告之可能，故張、宋二警員之指證，誠可確認
      為真實無疑，被告猶否認有經過尋獲毒品地點，現係卸責之詞，要無可信，至
      辯護人爭執張明竣、宋兆平果真確有清楚明確看見被告丟擲物品動作，則該二
      人大可輕易尋獲被告丟擲之物，何須另行通知其它警力支援搜尋約三十分鐘始
      尋獲一節，按張、宋二人係因例行巡邏意外查獲本案，已如前述，其二人逮捕
  被告後如欲防止被告脫逃，又須執行搜索，警力顯屬不足，自需其它警員前來
      支援，且當時已係晚間九時許，被告逃逸路線復有眾多住家，自亦需費時仔細
      搜尋各個可能的物品落點，故辯護人執此為警員證詞不可採信之論點，亦無從
      憑採。綜上所述，查扣之毒品確為被告所持有，於遇警攔檢逃逸途中所丟棄之
      事實，已堪認定，被告持有第一級毒品海洛因犯行，事證明確，洵堪認定。
（二）至被告聲請傳訊之證人戊○○（即被告住處之里長）雖於本院到場證稱：伊當
      時在中山東路上與人聊天，被告被追捕乃至事後搜尋毒品過程，伊均有全程看
      到，伊當時並未看見警員有尋獲任何毒品等語，然已據逮捕被告及到場支援協
      助尋獲毒品之警員張明竣、宋兆平、羅兆榮、阮永霖等四人明確指認該名證人
      當時並未在場（張明竣、宋兆平二警員並稱伊等認識該里里長戊○○，戊○○
      ，如其有在場旁觀，渠等應會有印象等語），且據丁○○○○陳稱戊○○里長
      事後曾二次至警局為被告說項求情，而戊○○亦坦承有找過張警員事實，雖其
      否認係為被告說項，然該名證人之證詞顯已有偏袒不實之虞，自難遽信。又被
      告聲請之證人陳典樹、丙○○，其中陳典樹雖於本院證稱當時伊是與被告同遭
      警追逐，惟其亦稱伊與被告跑到巷口時，二人便分別往不同巷道各自逃逸，之
      後被告所發生之事，伊便不知情，亦不知被告往何巷道逃跑等語，另證人丙○
      ○陳稱被告逃入巷道內後，伊便在路邊等待，亦未看見被告逃入巷道內情形等
      語，是該二名證人之證詞均亦無從為採為認定被告未經過尋獲毒品地點之有利
      證明。另辯護人復聲請傳訊其稱當時亦有在場之唐天成一人，惟辯護人遲至本
      院最後一次言詞辯論期日始表示另有該名證人在場，前此則均未見其提出，該
      名證人是否與前揭證人戊○○相同，亦係受被告央求為其出庭說項脫罪，不無
      可疑，況本院認被告犯行已屬明確，該證人實亦已無傳訊必要，均附此說明。
二、核被告所為，係犯毒品危害防制條例第十一條第一項之持有第一級毒品罪。審酌
    被告前於八十二年及八十三年間均因犯殺人未遂罪，先後經法院判處有期徒刑五
    年六月及有期徒刑七年十月併褫奪公權五年確定，二罪經接續執行至八十八年七
    月間假釋出獄，所餘刑期須至九十五年始屆滿等情，有臺灣高雄地方法院檢察署
    刑案資料查註紀錄表在卷可稽，素行顯屬不佳，且於前案假釋期間（按本案如定
  判處罪刑確定，其勢必遭撤銷假釋而須再度入監執行殘刑），猶不知戒慎悔改，
    復犯本案，惡性亦非輕，犯後猶飾詞狡辯，更無悔意，且其所持有之海洛因毒品
    驗後淨重高達十三‧八九公克，數量亦不少等一切情狀，量處如主文所示之刑。
    扣案之海洛因八包，送驗結果，確係第一級毒品海洛因，有前揭法務部調查局九
    十年一月四日（八九）陸（一）00000000號鑑定通知書一紙在卷足稽，
    該等毒品係被告所持有之物，亦如前述，爰依毒品危害防制條例第十八條第一項
    前段宣告沒收銷燬之。至鑑定耗損之毒品，既已滅失，亦無庸再諭知沒收銷燬。
據上論斷，應依刑事訴訟法第二百九十九條第一項前段，毒品危害防制條例第十一條
第一項、第十八條第一項前段，判決如主文。
中      華      民      國    九十      年      十      月    二十五    日
                                  臺灣高雄地方法院刑事庭
                                      法  官  陳淑卿
右正本證明與原本無異。
如不服本判決，應於判決送達後十日內，向本院提出上訴狀。
                                      書記官  陳朝宗
中      華      民      國    九十      年      十  月    二十五    日
附錄本判決論罪科刑法條
毒品危害防制條例第十一條第一項。
持有第一級毒品者，處三年以下有期徒刑，拘役或新台幣五萬原以下罰金。


司法院資訊處製作；財團法人民間司法改革基金會備份。
